---
title: 'Sprint 1 - Anáisis y transformación de datos'
author: "Golden - Integrantes: Machinandiarena, Meo, Santiago, Segui "
date: "12/09/2021"
output:
  html_document:
    highlight: default
    number_sections: no
    theme: cosmo
    toc: yes
    toc_depth: 2
    includes:
      in_header: HeaderEDIC.html
  word_document: default
  pdf_document:
    highlight: zenburn
    toc: yes
editor_options: 
  chunk_output_type: console
---
```{r setup, include=FALSE}
knitr::opts_chunk$set(echo = TRUE)
```


## Instalación de paquetes
Para comenzar se descarga la librería tidyverse, y así complementar las funciones básicas de R.
```{r library, message=FALSE, warning=FALSE}
if(!require(tidyverse)){
    install.packages('tidyverse')
    library(tidyverse)
}
```

## Directorio de trabajo
```{r}
#Para saber donde está el directorio
getwd()
```

## Base de datos
A continuación se importa la base de datos
```{r}
library(readr) 
train_edic<- read_csv("C:/Golden/train_edic.csv")
```

## Análisis inicial
```{r}
summary(train_edic)
```


## Transformación de variables
```{r}
 var_artistname <- train_edic$artist_name
 var_trackname <- train_edic$track_name
 var_genre <- train_edic$genre
 var_popularity <- train_edic$popularity
 var_danceability <- train_edic$danceability
 var_energy <- train_edic$energy
 var_key <- train_edic$key
 var_loudness <- train_edic$loudness
 var_mode <- train_edic$mode
 var_mode <- as.logical(var_mode)
 var_speechiness <- train_edic$speechiness
 var_acousticness <- train_edic$acousticness
 var_genre<- train_edic$genre
 var_time_signature<- train_edic$time_signature
 var_duration<- train_edic$`duration_in min/ms`
 var_tempo<-train_edic$tempo
 var_valence<-train_edic$valence
 var_liveness<-train_edic$liveness
 var_instrumentalness<- train_edic$instrumentalness
```


## Construcción de gráficos
###
### Boxplots
A continuación, se muestran las nueve variables que muestran valores atípicos. 
```{r, echo=FALSE, fig.width=20, fig.height=15}
par(mfrow=c(2,2)) 
boxplot(var_popularity,
        col="pink",
        outcol= "red",
        main="Popularity",
        cex.main=2)

boxplot(var_loudness,
        col="pink",
        outcol= "red",
        main="Loudness",
        cex.main=2)

boxplot(var_instrumentalness,
        col="pink",
        outcol= "red",
        main="Instrumentalness",
        cex.main=2)

boxplot(var_liveness,
        col="pink",
        outcol= "red",
        main="Liveness",
        cex.main=2)

par(mfrow=c(2,2)) 

boxplot(var_speechiness,
        col="pink",
        outcol= "red",
        main="Speechiness",
        cex.main=2)

boxplot(var_duration,
        col="pink",
        outcol= "red",
        main="Instrumentalness",
        cex.main=2)

boxplot(var_tempo,
        col="pink",
        outcol= "red",
        main="Tempo",
        cex.main=2)

boxplot(var_danceability,
        col="pink",
        outcol= "red",
        main="Danceability",
        cex.main=2)

par(mfrow=c(1,2)) 

boxplot(var_time_signature,
        col="pink",
        outcol= "red",
        main="Time signature",
        cex.main=2)
```
Luego, se grafican las demás variables
```{r, echo=FALSE, fig.width=20, fig.height=15}
par(mfrow=c(2,2)) 
boxplot(var_key,
        col="pink",
        outcol= "red",
        main="Key",
        cex.main=2)

boxplot(var_energy,
        col="pink",
        outcol= "red",
        main="Energy",
        cex.main=2)

boxplot(var_valence,
        col="pink",
        outcol= "red",
        main="Valence",
        cex.main=2)

boxplot(var_acousticness,
        col="pink",
        outcol= "red",
        main="Acousticness",
        cex.main=2)
```

```{r, message=FALSE, warning=FALSE, fig.width=15, fig.height=20}
if(!require(psych)){
    install.packages('psych')
    library(psych)
}
train_edic_cuanti <- train_edic[c(3,4,5,6,7,9,10,11,12,13,14,15,16)]
multi.hist(train_edic_cuanti,
           dcol= c("red", "black"),
          dlty= c("dotted", "solid"),
          global = FALSE,
          bcol="pink",
          ncol=2,
          cex.main=3,
          cex.axis=2,
          cex.lab=2,
          mar=c(4,5,4,5),
)
```

